臺灣臺中地方法院刑事判決
111年度訴字第1398號
公  訴  人  臺灣臺中地方檢察署檢察官
被      告  黃建順



指定辯護人  本院公設辯護人梁乃莉  
上列被告因違反毒品危害防制條例案件，檢察官提起公訴（111
年度毒偵字第1929號）後，聲請改依協商程序而為判決，本院判
決如下：
    主    文
黃建順施用第一級毒品，累犯，處有期徒刑柒月。又施用第二級
毒品，累犯，處有期徒刑伍月，如易科罰金，以新臺幣壹仟元折
算壹日。
    犯罪事實及理由
一、本件犯罪事實及證據：除犯罪事實部分，施用第一級毒品部
    分，應更正並補充犯罪時間、地點及手段：「111年2 月28
    日晚上某時許」、「在臺中市○○區○○街00號4樓住處」、「
    以將海洛因摻入香菸內吸食之方式」；施用第二級毒品部分
    ，應更正並補充犯罪時間、地點及手段：「上開施用海洛因
    後間隔約一、二十分鐘」、「在臺中市○○區○○街00號4樓住
    處」、「以將甲基安非他命置於玻璃球吸食器，於下方燒烤
    ，以吸食煙霧之方式」。證據部分，補充：被告於本院準備
    程序中之自白，餘均引用起訴書之記載（如附件）。
二、本件經檢察官與被告於審判外達成協商之合意且被告已認罪
    ，其合意內容為：被告願受科刑範圍為施用第一級毒品罪處
    有期徒刑7月；施用第二級毒品罪處有期徒刑5月，如易科罰
    金，以新臺幣1千元折算1 日之宣告。經查，上開協商合意
    並無刑事訴訟法第455 條之4 第1 項所列情形之一，檢察官
    聲請改依協商程序而為判決，本院爰不經言詞辯論，於協商
    合意範圍內為協商判決，合予敘明。
三、應適用之法條：刑事訴訟法第455 條之4 第2 項、第455 條
    之8 、第454 條第2 項，毒品危害防制條例第10條第1項、
    第2 項，刑法第11條前段、第47條第1 項、第41條第1 項前
    段。
四、本判決除有刑事訴訟法第455 條之4 第1 項第1 款、第2 款
    、第4 款、第6 款、第7 款所定情形之一，或違反同條第2
    項規定者外，不得上訴。
五、如不服本判決，應於收受送達後20日內向本院提出上訴書狀
    （應敘述具體理由並附繕本）。上訴書狀如未敘述理由，應
    於上訴期間屆滿後20日內補提理由書於本院。
中　　華　　民　　國　　111 　年　　8 　　月　　25　　日
                  刑事第六庭    法  官  戰諭威
以上正本證明與原本無異。
                                書記官  譚系媛
中　　華　　民　　國　　111 　年　　8 　　月　　25    日
　　　　　　　　
附錄本案論罪科刑法條：
毒品危害防制條例第10條：
施用第一級毒品者，處6 月以上5 年以下有期徒刑。
施用第二級毒品者，處3 年以下有期徒刑。　　　　　　　　　

附件：
臺灣臺中地方檢察署檢察官起訴書                　    松股
                                   111年度毒偵字第1929號
　　被　　　告　黃建順　男　39歲（民國00年00月0日生）
　　　　　　　　　　　　住○○市○○區○○街00號4樓
　　　　　　　　　　　　國民身分證統一編號：Z000000000號
上列被告因違反毒品危害防制條例案件，業經偵查終結，認應提
起公訴，茲將犯罪事實及證據並所犯法條分敘如下：
　　　　犯罪事實
一、黃建順前於民國109年間因違反毒品危害防制條例案件，經
    臺灣臺中地方法院分別判處有期徒刑6月、5月、2月確定，
    應執行有期徒刑9月、2月，甫於110年11月10日執行完畢。
    又其於110年間因施用第一、二級毒品，經同院裁定送勒戒
    處所施以觀察、勒戒，嗣因無繼續施用毒品之傾向，於110
    年5月11日執行完畢釋放在案。詎其仍未戒除毒癮，復於前
    揭觀察、勒戒執行完畢釋放後3年內，基於施用第一級毒品
    海洛因、第二級毒品甲基安非他命之犯意，於111年3月1日
    下午3時20分許為警採尿時起回溯96小時內之某時，在不詳
    地點，以不詳方式，施用第一級毒品海洛因及第二級毒品甲
    基安非他命各1次。嗣於同年3月1日下午3時20分許，在臺中
    市政府警察局第五分局東山派出所為警持本署檢察官核發之
    強制到場(強制採驗尿液)許可書，對其採尿送驗，結果呈嗎
    啡、可待因、安非他命、甲基安非他命陽性反應而查獲。
二、案經臺中市政府警察局第五分局報告偵辦。
　　　　證據並所犯法條
一、被告黃建順經本署傳喚雖未到庭，且於警詢中否認施用毒品
    犯行，惟被告為警採集之尿液，經送欣生生物科技股份有限
    公司檢驗，結果呈嗎啡、可待因、安非他命及甲基安非他命
    陽性反應，有該公司濫用藥物尿液檢驗報告及臺中市政府警
    察局第五分局委託鑑驗尿液代號與真實姓名對照表各1紙在
    卷可憑，其施用第一級毒品海洛因、第二級毒品甲基安非他
    命之犯行足堪認定。又被告曾因施用毒品案件，經臺灣臺中
    地方法院裁定送觀察、勒戒，於110年5月11日執行完畢釋放
    ，亦有全國施用毒品案件紀錄表在卷可參，其於前次施用毒
    品受觀察、勒戒執行完畢後3年內再犯本件施用毒品之罪嫌
    ，堪予認定。
二、核被告所為，係犯毒品危害防制條例第10條第1項、第2項之
    施用第一級、第二級毒品罪嫌。上開2罪間，犯意各別，行
    為互異，犯罪構成要件不一，請分論併罰。被告有犯罪事實
    欄所載之有期徒刑執行完畢，此有本署刑案資料查註紀錄表
    在卷可稽，其於有期徒刑執行完畢5年以內故意再犯本件有
    期徒刑以上之罪，該當刑法第47條第1項之累犯。又被告所
    犯前案與本案所犯施用第一、二級毒品罪間，犯罪類型、罪
    質、手段及法益侵害結果均相似，毒品種類相同，被告因前
    案入監執行，已然接受較嚴格之矯正處遍，並因此與毒品隔
    絕相當期間，猶未認知毒品之違法性及危害性，於前案執行
    完畢後約3月即再為本案犯行，足認其仍欠缺對法律規範之
    尊重，對刑罰之感應力不足，加重其法定最低度刑，並無司
    法院大法官釋字第775號解釋意旨所指可能使被告所受刑罰
    超過其應負擔罪責之疑慮，請依刑法第47條第1項規定，加
    重其刑。
三、依毒品危害防制條例第23條第2項、刑事訴訟法第251條第1
    項提起公訴。
　　此致
臺灣臺中地方法院　　
中　　華　　民　　國　 111　　年　　6 　　月　　20　　日
　　　　　　　　  　　　　　　檢  察  官  黃政揚
本件正本證明與原本無異 
中　　華　　民　　國　 111　　年　  6     月　  30    日
                              書  記  官  張化雨 
附錄本案所犯法條
毒品危害防制條例第10條
施用第一級毒品者，處 6 月以上 5 年以下有期徒刑。
施用第二級毒品者，處 3 年以下有期徒刑。